臺灣雲林地方法院交通事件裁定　　　　　　　　　　　九十一年度交聲字第七七號
　　原處分機關　臺北市交通事件裁決所
　　受處分人　　甲○○
　　即異議人
右異議人因違反道路交通管理處罰條例案件，對於臺北市交通事件裁決所民國九十一
年五月二十九日所為之處分（原處分案號：北市裁三字第車裁二二─ＫＡＢ○七三五
○三號、北市裁三字第駕裁二二─ＫＡＢ○七三五二五號、北市裁三字第裁二二─Ｋ
ＡＢ○七四九一二號、北市裁三字第裁二二─ＫＡＢ○七六二四七號、北市裁三字第
裁二二─ＫＡＢ○七六八六四號　），聲明異議，本院裁定如左：
    主  文
異議駁回。
    理  由
一、聲明異議意旨略以：異議人經警舉發違規在顯有妨礙他車通行之處所停車，惟異
    議人經警舉發違規之地點並無紅線及禁止標示，且異議人於同一地點連續收到罰
    單五張，員警開單時亦未告知開單之事實，為此聲明異議云云。
二、按汽車駕駛人在顯有妨礙他車通行處所停車者，處新臺幣六百元以上一千二百元
    以下罰鍰，道路交通管理處罰條例第五十六條第一項第五款定有明文。
三、經查，本件受處分人即異議人甲○○於民國九十一年一月九日十時二十六分許、
    同年一月十日十二時四十八分許、同年一月二十二日十時三十五分許、同年一月
    二十八日十一時二十一分許、同年一月三十一日十時四十九分許，將其所有之車
    號ＹＫＱ─八七二號機車停放於雲林縣斗六市火車站前方左側之巷道內，經員警
    以機車駕駛人有在顯有妨礙他車通行之處所違規停車、司機離座、引擎熄火之情
    形，逕行舉發等情，有雲林縣警察局舉發違反道路交通管理事件通知單五張及員
    警逕行舉發時所拍攝之照片五幀在卷可稽。訊之證人即本件舉發異議人違規之員
    警雲林縣警察局斗六分局警備隊警員蘇一誠到庭亦證稱：「因這地方是巷道，不
    能停放車子。（庭呈現場圖及照片）從照片可以看出，當地有狹巷禁止停車的標
    誌，在照片編號二、三都可以看到標誌，受處分人停放機車的位置，在照片編號
    一、三的巷道裡，而且受處分人是併排停車，所以才開單舉發，我是依照道路交
    通管理處罰條例第五十六條第一項第五款（在顯有妨礙他車通行處所停車）規定
    開單舉發的，因當地是巷道，巷道有住宅，受處分人將機車停放在該處，會影響
    巷道內的機車進出。」等語（見本院九十一年七月十六日訊問筆錄），並有警員
    至本件異議人經舉發違規之現場所拍攝之現場照片三幀及現場圖在卷可參，而觀
    諸警員所提出之現場照片與本件異議人遭逕行舉發違規之照片，經比對結果，確
    係相同處所，且警員所提出之照片上受處分人違規停車之狹巷內確實豎立有狹巷
    禁止停車之標誌，並有照片在卷可佐。異議人於上開時、地停放車輛之位置，既
    位於狹巷內，則必然減縮道路可供通行之寬度，阻礙他車之通行，其有在顯然妨
    礙他車通行之處所違規停車之事實甚明。異議人辯稱：伊停車處所並無紅線或禁
    止停車標示云云，顯與事實不符，不足採信。本件原處分機關依道路交通管理處
    罰條例第五十六條第一項第五款之規定，先後五次裁處異議人新台幣六百之罰鍰
    ，於法並無不合。本件異議為無理由，應予駁回。
據上論斷，應依道路交通管理處罰條例第八十七條第二項、道路交通案件處理辦法第
十九條，裁定如主文。
中      華      民      國      九十一      年      八    月    三十    日
                                         臺灣雲林地方法院刑事第二庭
                                             法  官  冷  明  珍
右正本證明與原本無異。
如不服本裁定，應於送達後五日內，向本院提出抗告狀。
                                             書記官  周  麗  雲
中      華      民      國      九十一      年      八    月    三十    日
